【裁判字號】    98,訴緝,9
【裁判日期】    980610
【裁判案由】    違反藥事法
【裁判全文】
臺灣屏東地方法院刑事判決
98年度訴緝字第9號
公  訴  人  臺灣屏東地方法院檢察署檢察官
被      告  甲○○○
上列被告因違反藥事法案件，經檢察官提起公訴（85年度偵字第
3999號），本院判決如下：
    主  文
甲○○○無罪。
    理  由
一、公訴意旨略以：甲○○○於民國85年6 月1 日左右，在屏東
    縣屏東市○○○路○段241 之1 號3 樓，明知安非他命係禁
    藥，竟轉讓不詳數量之安非他命與綽號「阿香」之姓名年籍
    不詳女子，供其非法吸用，嗣於85年6 月15日12時10分許在
    上址為警當場查獲，並扣得安非他命18包共重約14公克。因
    認被告甲○○○涉有藥事法第83條第1 項之轉讓禁藥罪嫌。
二、本件公訴人認被告涉有上揭犯嫌，係以被告之自白及扣案安
    非他命18包為主要論據。訊據被告堅決否認犯行，辯稱：我
    沒有送安非他命給「阿香」吸食，是我們一起吸食的。跟阿
    香吸食的那包安非他命是我們合資購買的，跟扣案的那18包
    沒有關係等語。
三、按犯罪事實應依證據認定之，無證據不得認定犯罪事實；不
    能證明被告犯罪者，應諭知無罪之判決，刑事訴訟法第154
    條第2 項及第301 條第1 項分別定有明文。
四、經查：
    (一)被告甲○○○固於偵查中自白陳稱：「我有拿（安非他命
      ）給一位叫『阿香』的女孩子吸，大在半個月前，在我住
      家大家一起吸的。」等語（85年偵字第3999號卷第4 頁）
      然於本院審理時旋即翻稱：「（法官問：85年6 月間在家
      裡將安非他命轉讓給阿香？）沒有，是一些朋友在那裡一
      起吸。」（本院85年訴字第750 號卷第49頁背面），是其
      前後陳述已有矛盾。而被告所稱綽號「阿香」之女子，並
      無真實姓名及通訊地址可查，是否果有該人，亦屬可疑。
      況且，被告甫於85年3 月14日因販賣安非他命毒品為本院
      以84年重訴字第21號判決判處5 年6 月在案（卷附判決影
      本參照，85年偵字第3999號卷第10頁至第16頁）。而本件
      立案初始，檢警雙方亦均係朝被告涉嫌販賣毒品之方向偵
      辦，此觀案發當時之訊問筆錄及警方移送書即可明瞭。故
      亦有被告因恐自己再涉販毒案件，為規避較重刑責，而虛
      捏前開轉讓毒品事實之可能。
    (二)再者，被告曾於為前開自白時另稱：扣案安非他命毒品18
      包為其向「楊富田」購入後，自行分裝，欲售與他人，但
      尚未賣出云云（85年偵字第3999號卷第3 頁背面）。因此
      ，被告購入該18包毒品之目的，顯係供己販售圖利，衡情
      不會無故無償讓與他人吸食。又即使被告確曾將毒品讓與
      他人，亦乏證據證明被告讓與他人吸食之安非他命與扣案
      毒品係同時購入，並得據以計算短少包數，而使兩者具有
      關聯性。況被告被查獲時又已染患施用安非他命毒品之惡
      習，查獲當時復扣得吸食器1 支（本院87年易字第43號、
      第46號判決參照，本院94年訴緝字第17號卷第8 頁至第10
      頁）。因而，亦不能排除扣案毒品中有供被告自己日後吸
      用者（該批18包毒品，已於本院另件87年易緝字第43號、
      第46號吸用麻醉藥品案件宣告沒收）。故就「扣案毒品」
      而言，似僅能證明被告曾經持有安非他命毒品，而不足以
      證明被告確曾讓與安非他命毒品供「阿香」施用。
五、按被告之自白不得作為有罪判決之唯一證據，仍應調查其他
    必要之證據，以察其是否與事實相符，刑事訴訟法第156 條
    第2 項定有明文。而該條文中所謂「必要之證據」，乃指除
    該自白本身外，其他足資證明自白之犯罪事實確具有相當程
    度真實性之證據。雖其所補強者，非以事實之全部為必要，
    但仍須因補強證據與自白之相互利用，而足使犯罪事實獲得
    確信者，始足當之（最高法院93年度台上字第4221號判決參
    照）。惟本件被告自白本身即有如前所述之瑕疵，而扣案毒
    品又不足以單獨證明被告曾經轉讓毒品與他人，或可與自白
    相互利用，而使犯罪事實獲得確信，是以公訴人所舉之證據
    尚不足以證明被告確有轉讓安非他命毒品之犯行。此外，又
    查無其他積極之證據，足認被告確有公訴人所指之犯行，不
    能證明被告犯罪，揆諸前開法律規定及判決意旨，依法應諭
    知無罪之判決。
據上論斷，應依刑事訴訟法第301 條第1 項，判決如主文。
中    華    民    國    98    年    6     月    10    日
                刑事第四庭    審判長  法  官  王以齊
                                      法  官  蔡嘉裕
                                      法  官  江源鎮
右正本證明與原本無異。
如不服本判決，應於判決送達後十日內，向本院提出上訴狀。
中    華    民    國    98    年    6     月    10    日
                                      書記官  蔡進吉


司法院資訊處製作；財團法人民間司法改革基金會備份。
